---
title: "Домашнее задание по смешанным моделям"
author: "Anna Klezovich"
date: "31.07.2019"
output:
    html_document:
        toc: true
        toc_float: true
        toc_depth: 2
---

```{r}
library(lme4)
library(merTools)
library(ggplot2)
library(nlme)
```

## GPA dataset

```{r}
# https://github.com/m-clark/mixed-models-with-R/tree/master/data
load('gpa.RData')
```

1) Визуализируйте, как GPA зависит от семестра обучения (occasion)
2) Попробуйте зафитить обычную линейную регрессию с lm() и объясните, что с этим не так
3) Сделайте смешанную модель с random intercept. Сравните её результаты с предыдущей моделью.
4) Визуализируйте estimated random effects для второй модели, чтобы показать, что в среднем они дают 0.
Воспользуйтесь следущим кодом для этого

```{r, echo=FALSE}
library(merTools)
# predictInterval(model)   # for various model predictions, possibly with new data
# REsim(model)             # mean, median and sd of the random effect estimates
# plotREsim(REsim(model))  # plot the interval estimates
```

5) Сравните предсказания lm() с предсказаниями получившейся смешанной модели. Что будет с предсказаниями, если выключить случайные эффекты (re.form=NA)?

6) Проинтерпретируйте результаты смешанной модели.

## Orthodont data

Описание датасета Orthodont:

Каждые два года замерялось какое-то расстояние в ротовой полости у одних и тех же людей (27 детей, 16 мальчиков и 11 девочек).
```{r}
# help(Orthodont)
```

```{r}
data("Orthodont", package="nlme")
head(Orthodont)
```

1) Постройте график зависимости переменной distance от переменной age.

2) Постройте 4 простые линейные регрессии (lm). (1) зависимость от возраста; (2) зависимость от возраста и пола; (3) зависимость от возраста и пола, но одинаковый интерсепт и разные углы наклона для мальчиков и девочек; (4) две независимые переменные, и интерспет, и угловой коэффициент разные для мальчиков и девочек.

3) Для каждой модели сделайте предсказания и достройте их на графике. При этом нужно поделить на facets по полу.

4) Оцените, какая из четырех моделей лучше, по BIC

5) Но мы уже знаем, что всё не так просто и линейной регрессии недостаточно, потому что есть repeated measurements.Постройте график, который показывает зависимость distance от age, но при этом наблюдения по одному и тому же человеку соединены линией. Так будет видно, что есть repeated measurements.

6) Постройте lmer(), который на ваш взгляд лучше всего будет описывать эти данные. Можно построить несколько смешанных моделей и сравнить их с помощью anova(), чтобы показать, какая моедль самая лучшая. (Тут можно построить аж 16 моделей)


